【裁判字號】    94,訴,609
【裁判日期】    950217
【裁判案由】    偽造文書等
【裁判全文】
臺灣新竹地方法院刑事判決               94年度訴字第609號
    公  訴  人  臺灣新竹地方法院檢察署檢察官
    被      告  乙○○
上列被告因偽造文書等案件，經檢察官提起公訴（94年度偵緝字
第267號），本院依簡式審判程序判決如下：
    主  文
乙○○連續行使偽造私文書，足以生損害於他人，累犯，處有期
徒刑伍月，如易科罰金，以佰元折算壹日。如附表所示之簽帳
單上偽造之「甲○○」簽名，均沒收。
    事  實
一、乙○○前於民國90年間因傷害等案件，經本院於92年12月23
    日以91年度易字第610號判處有期徒刑3月、諭知易科罰金折
    算標準確定，並於93年9月23日執行完畢。
二、乙○○猶不知悔改，於94年3月21日，在其位於新竹市○○
    路640巷121號住處內，為妹婿甲○○代收華僑商業銀行股份
    有限公司（下稱華僑銀行）寄送之卡號為0000000000000000
    號信用卡之掛號郵件後，竟未轉交予甲○○，並基於意圖為
    自己不法之所有，旋即將該信用卡侵占入己。
三、乙○○基於意圖為自己不法所有之概括詐欺犯意及行使偽造
    私文書之概括犯意，於94年4月7日下午1時10分許，打電話
    將該信用卡開卡使用後，先後於附表所示時間、地點，持侵
    占所得之上開信用卡，連續向不知情之店員表示欲刷卡購物
    ，均使店員誤以為乙○○即為甲○○本人而允其消費，並填
    製消費金額分別為新臺幣（下同）6,500元、8,600元、10,
    980元之簽帳單各1份，乙○○即在該簽帳單上偽造「甲○○
    」之簽名，偽造不實之簽帳單私文書後，再持交各店店員而
    行使，致使各該店員陷於錯誤，而交付選購之手機、金飾予
    乙○○，乙○○再利用該不知情之商店據以向華僑銀行請款
    ，足生損害於甲○○、Sony Ericson新竹店、金富成銀樓、
    全虹通信新竹西大店及華僑銀行。
二、案經華僑商業銀行、甲○○訴由新竹市警察局第第一分局報
    請臺灣新竹地方法院檢察署檢察官偵查起訴。
    理  由
甲、程序部分
    本件被告所乙○○犯偽造文書等罪，係非死刑、無期徒刑、
    最輕本刑為3年以上有期徒刑之罪，被告於本院準備程序進
    行中，就被訴事實為有罪之陳述，經本院合議庭認合於刑事
    訴訟法第273條之1第1項之規定，裁定進行簡式審判程序。
乙、實體部分
一、訊據被告乙○○對於事實二、三所載之犯罪事實，迭於警詢
    、偵訊及本院準備程序及審理程序中均坦承不諱，核與告訴
    人華僑銀行之代理人李誠益、告訴人甲○○於警詢、偵訊中
    指訴情節相符，並有監視錄影翻拍照片3幀、告訴人甲○○
    出具之聲明書及信用卡申請書、告訴人華僑銀行出具之損失
    明細、簽帳單3份、傳真查詢國內各類掛號郵件查單等件附
    卷可稽，是認被告上開自白內容應與事實相符，從而，本件
    事證已臻明確，被告侵占、偽造文書、詐欺取財等犯行，均
    堪認定，自應依法予以論罪科刑。
二、論罪科刑
（一）被告為事實二所載行為，係犯刑法第335條第1項之侵占罪
      。
（二）被告為事實三所載行為，係犯刑法第216、210條項行使偽
      造私文書罪及同法第339條第1項之詐欺取財罪。被告偽造
      「甲○○」簽名行為，為其偽造具有私文書性質之簽帳單
      之階段行為；又其偽造具有私文書性質之簽帳單之低度行
      為，為行使偽造具有私文書性質之簽帳單之高度行為所吸
      收，均不另論罪。
（三）被告利用不知情之特約商店即Sony Ericson新竹店、金富
      成銀樓、全虹通信新竹西大店向發卡銀行行使偽造私文書
      部分，為間接正犯。
（四）被告先後3次行使偽造私文書、詐欺取財行為，各時間緊
      接、手法相同，所犯之罪名及基本犯罪構成要件均相同，
      顯係基於概括犯意反覆為之，皆為連續犯，應依刑法第56
      條之規定，各論以連續行使偽造私文書罪、連續詐欺取財
      罪，並分別加重其刑。
（五）被告所犯之侵占罪、連續行使偽造私文書罪與連續詐欺取
      財間，有方法目的之牽連關係，為牽連犯，應依刑法第55
      條之規定，從一重之連續行使偽造私文書罪處斷。
（六）被告前於90年間因傷害等案件，經本院於92年12月23日以
      91年度易字第610號判處有期徒刑3月、諭知易科罰金折算
      標準確定，並於93年9月23日執行完畢等情，有臺灣高等
      法院被告前案紀錄表、臺灣新竹地方法院檢察署刑案資料
      查註紀錄表附卷可佐，被告前受有期徒刑之執行完畢後，
      其於5年以內再犯本件有期徒刑以上之罪，為累犯，應依
      刑法第47條之規定，遞加重其刑。
（七）爰審酌被告正值青年，不思以勞務賺取財物，因一時貪念
      而侵占妹婿甲○○所有信用卡，進而持該信用卡連續3次
      以盜刷信用卡方式獲取財物，並審及告訴人所受損害程度
      ，及被告已賠償告訴人甲○○之部分損失，惟迄未與告訴
      人達成民事和解，暨被告犯後坦承犯行等一切情狀，量處
      如主文所示之刑，並諭知易科罰金之折算標準。
三、如附表所示之簽帳單上偽造之「甲○○」簽名，均應依刑法
    第219之規定，併予宣告沒收。
四、據上論斷，應依刑事訴訟法第273條之1第1項、第299條第1
    項前段，刑法第56條、第216條、第210條、第219條、第335
    條第1項、第339條第1項、第55條、第47條、第41條第1項前
    段，罰金罰鍰提高標準條例第1前段、第2條，判決如主文。
本案經檢察官許恭仁到庭執行職務。
中    華    民    國    95    年    2     月    17    日
                  刑事第一庭法    官  黃美文
以上正本證明與原本無異。
如不服本判決，應於判決送達後10日內向本院提出上訴狀 (應附
繕本 )，上訴於臺灣高等法院。
中    華    民    國    95    年    2     月    17    日
                            書 記 官  陳秀子
附錄本案論罪科刑所適用法條全文：
刑法第216條：
行使第210條至第215條之文書者，依偽造、變造文書或登載不實
事項或使登載不實事項之規定處斷。
刑法第210條：
偽造、變造私文書，足以生損害於公眾或他人者，處5年以下有
期徒刑。
刑法第335條第1項：
意圖為自己或第三人不法之所有，而侵占自己持有他人之物者，
處5年以下有期徒刑、拘役或科或併科1千元以下罰金。
刑法第339條第1項：
意圖為自己或第三人不法之所有，以詐術使人將本人或第三人之
物交付者，處5年以下有期徒刑、拘役或科或併科1千元以下罰金
。
附表：
┌──┬──────┬─────┬──────┬────┬──────┐
│編號│時        間│地     點 │卡        號│刷卡金額│備        註│
├──┼──────┼─────┼──────┼────┼──────┤
│  1 │94年4月7日下│新竹市西大│0000-0000-00│6,500元 │在熱感式簽帳│
│    │午2時36分許 │路469號之 │77-5807     │        │單上偽簽「林│
│    │            │「Sony    │            │        │偉中」1式1枚│
│    │            │Ericson新 │            │        │。          │
│    │            │竹店」內  │            │        │            │
├──┼──────┼─────┼──────┼────┼──────┤
│  2 │94年4月7日  │新竹市東前│同上        │8,600元 │在拓印式簽帳│
│    │下午2時47分 │街37號之「│            │        │單上偽簽「林│
│    │許          │金富成銀樓│            │        │偉中」1式2枚│
│    │            │」內      │            │        │。          │
├──┼──────┼─────┼──────┼────┼──────┤
│  3 │94年4月8日上│新竹市西大│同上        │10,980元│在熱感式簽帳│
│    │午9時18分許 │路447號之 │            │        │單上偽簽「林│
│    │            │「全虹通信│            │        │偉中」1式1枚│
│    │            │新竹西大店│            │        │。          │
│    │            │」        │            │        │            │
└──┴──────┴─────┴──────┴────┴──────┘


司法院資訊處製作；財團法人民間司法改革基金會備份。
